臺灣臺南地方法院刑事判決　　　
111年度交簡上字第115號
上  訴  人  
即  被  告  張景峰


列上訴人即被告因過失傷害案件，不服本院111年度交簡字第408
號中華民國111年4月19日第一審簡易判決（聲請簡易判決處刑書
案號：111年度調偵字第8號），提起上訴，本院管轄之第二審合
議庭判決如下：
    主  文
上訴駁回。
    事  實
一、本件所引用具傳聞證據性質之供述證據，因檢察官、被告張
    景峰於本案言詞辯論終結前，均未爭執其證據能力，本院審
    酌前開證據之作成或取得之狀況，並無非法或不當取證之情
    事，且亦無顯不可信之情況，依刑事訴訟法第159條之5規定
    ，具有證據能力；而卷附非供述證據，則無違反法定程序取
    得之情形，依刑事訴訟法第158條之4規定之反面解釋及同法
    第159條之4規定，亦應有證據能力，合先敘明。
二、本案經本院審理結果，認第一審判決以上訴人即被告張景峰
　　過失傷害犯行，罪證明確，論以刑法第284條前段之過失傷
    害罪，自首犯行接受裁判，適用刑法第284條前段、第62條
    前段、第41條第1項前段，刑法施行法第1條之1規定，並審
    酌其一切犯罪情狀，判處被告有期徒刑3月，如易科罰金，
    以新臺幣（下同）1千元折算1日，經核其認事用法無誤，量
    刑亦屬妥適，應予維持，且除證據部分，應增列：被告於本
    院審理中之自白及臺南市政府111年7月7日府交智安字第111
    0877392號函暨附南覆0000000案覆議意見書（本院卷第49-5
    2、64頁）外，餘均引用第一審判決書記載之犯罪事實、證
    據及理由（如附件）。
三、被告於本院審理時以：依碰擊點的位置，告訴人的車輛並未
    依規定行駛於車道右側，機車不是我的腳踏車撇倒；另請求
    輕判為由提起上訴。㈠本件事故之肇事因素經送請臺南市車
    輛行車事故鑑定會鑑定、並經覆議，其結果均認：被告騎乘
    腳踏車，未開啟燈光，未靠右行駛，為肇事原因；告訴人駕
    駛普通重型機車，未劃分向線道路，未靠右行駛，同為肇事
    原因，有該會110年11月16日南市交鑑字第1101401829號函
    暨南鑑0000000案件鑑定意見書、臺南市政府111年7月7日府
    交智安字第1110877392號函暨附南覆0000000案覆議意見書
    附卷足參（偵二卷第2-3頁、本院卷第49-52頁）。上開鑑定
    結果均係鑑定機關本於專業知識及交通鑑定經驗所為之判斷
    ，當可憑信，可認被告及告訴人就本件事故之發生確均有過
    失無疑。惟被告前述過失行為係本件事故之肇事因素之一，
    縱告訴人與有過失，亦僅係對被告量刑之參考因素，並不得
    據以為被告辯解，免責之理由。㈡、被告並未提出任何新事
    證供本院審酌，亦未具體指摘或表明原審量刑有何不當或違
    法之情事，而上開㈠參考因素亦經原審審酌「考量被告本件
    過失駕車行為係肇事原因，而告訴人騎乘機車亦未靠右行駛
    ，同為肇事原因，雙方過失程度相當」等語，縱上，被告上
    訴無理由，應予駁回。
據上論斷，應依刑事訴訟法第455條之1第1項、第3項、第368條
、第373條，判決如主文。　　
本案經檢察官蘇榮照提起公訴、謝欣如到庭執行職務。　　　　
中　　華　　民　　國　　111 　年　　8 　　月　　30　　日
                  刑事第五庭    法　官  鍾邦久
　　　　　　　　　              法  官  林欣玲
　　　　　　　　　              法  官  蔡奇秀
以上正本證明與原本無異。
不得上訴。
　　　　　　　　　　　　　　　　書記官  黃郁淇　　　　
中　　華　　民　　國　　111 　年　　8 　　月　　30　　日
附件：
臺灣臺南地方法院刑事簡易判決
111年度交簡字第408號
聲　請　人　臺灣臺南地方檢察署檢察官
被　　　告　張景峰　男　(民國00年0月0日生)
　　　　　　　　　　身分證統一編號：Z000000000號
　　　　　　　　　　住○○市○○區○○路000巷00弄0號4樓
上列被告因過失傷害案件，經檢察官聲請以簡易判決處刑（111
年度調偵字第8號），本院判決如下：
    主  文
張景峰犯過失傷害罪，處有期徒刑參月，如易科罰金，以新臺幣
壹仟元折算壹日。
    事實及理由
一、本案犯罪事實及證據，均引用檢察官聲請簡易判決處刑書之
    記載（如附件）。
二、論罪科刑：
　㈠核被告張景峰所為，係犯刑法第284條前段之過失傷害罪。
　㈡又被告於肇事後留在現場親自報警，且係於有偵查犯罪權限
    之公務員尚未發覺何人犯罪前，即主動向員警坦承其為肇事
    車輛駕駛人，有臺南市政府警察局歸仁分局交通分隊道路交
    通事故肇事人自首情形紀錄表1份在卷可佐（警卷第25頁）
    ，參以被告自始均配合偵辦，並無逃避之情，堪認其確有自
    首接受裁判之意，縱被告就犯罪事實有所辯解，然此係其辯
    護權之合法行使，尚難據此逕認其所辯將使其先前之自首失
    其效力（最高法院92年度台上字第7254號、84年度台上字第
    829號判決意旨參照），爰仍依刑法第62條前段之規定減輕
    其刑。
　㈢爰審酌被告疏未遵守道路交通法規，騎乘腳踏車於夜間行駛
    未開啟燈光，亦未靠右側路邊行駛，因而與告訴人孫黃秋美
    騎乘之機車發生碰撞，致告訴人受有左膝近端脛骨平台粉碎
    性骨折合併脛骨幹骨折、左足第3、4蹠骨骨折之傷害，所為
    實屬不該，並考量被告本件過失駕車行為係肇事原因，而告
    訴人騎乘機車亦未靠右行駛，同為肇事原因，雙方過失程度
    相當，復參酌被告犯後否認犯行，難認其確已深切認知自己
    疏於注意之過失情形，暨被告願意賠償新臺幣（下同）5萬
    元，告訴人則希望獲償30萬元，雙方就賠償金額未達成共識
    ，被告迄未賠償告訴人所受損害等情，兼衡被告無任何犯罪
    紀錄之素行，有臺灣高等法院被告前案紀錄表在卷可查，暨
    其於警詢自述之智識程度及家庭經濟生活狀況（見警卷被告
    調查筆錄受詢問人欄之記載）等一切情狀，量處如主文所示
    之刑，並諭知易科罰金之折算標準。　
三、依刑事訴訟法第449條第1項前段、第3項、第454條第2項，
    逕以簡易判決處刑如主文。
四、如不服本判決，得自收受送達之日起20日內，向本院提起上
    訴狀（須附繕本），上訴於本院管轄之第二審地方法院合議
    庭。
本案經檢察官蘇榮照聲請以簡易判決處刑。
中　　華　　民　　國　　111 　年　　4 　　月　　19　　日
                  刑事第七庭    法　官  吳彥慧
以上正本證明與原本無異。
                                書記官  張儷瓊 
中　　華　　民　　國　　111 　年　　4 　　月　　20　　日
附錄本案論罪科刑法條：
中華民國刑法第284條
因過失傷害人者，處1年以下有期徒刑、拘役或10萬元以下罰金
；致重傷者，處3年以下有期徒刑、拘役或30萬元以下罰金。
附件：
臺灣臺南地方檢察署檢察官聲請簡易判決處刑書　
                                      111年度調偵字第8號
　　被　　　告　張景峰　男　61歲（民國00年0月0日生）
　　　　　　　　　　　　住○○市○○區○○路000巷00弄0 
                          號4樓
　　　　　　　　　　　　國民身分證統一編號：Z000000000號
上列被告因過失傷害案件，已經偵查終結，認為宜以簡易判決處
刑，茲將犯罪事實及證據並所犯法條分敘如下：
　　　　犯罪事實
一、張景峰於民國110年1月31日20時30分許，騎乘腳踏車沿臺南
    市歸仁區中山七街11巷由南往北方向行駛，行經該巷41號北
    側前時，原應注意慢車在未劃設慢車道之道路，應靠右側路
    邊行駛，且慢車在夜間行駛應開啟燈光，而依當時天候晴、
    夜間有照明、路面乾燥、無缺陷、無障礙物、視距良好之情
    狀，客觀上並無不能注意之情形，竟疏未注意及此，貿然未
    開啟燈光且未靠右側路邊行駛，適對向孫黃秋美騎乘車牌號
    碼000-000號普通重型機車行駛至此，雙方因而發生碰撞，
    致孫黃秋美受有左膝近端脛骨平台粉碎性骨折合併脛骨幹骨
    折、左足第3、4蹠骨骨折等傷害。
二、案經孫黃秋美訴由臺南市政府警察局歸仁分局報告偵辦。
　　　　證據並所犯法條
一、訊據被告張景峰固供認有於上揭時、地與告訴人孫黃秋美發
    生交通事故之事實，惟堅決否認有何過失傷害犯行，辯稱：
    兩車發生碰撞我沒有意見，當時我與告訴人是對向，沒有碰
    撞前告訴人是騎在我的左側，但發生碰撞時她突然騎到我的
    右側撞到我云云。經查，上揭犯罪事實，業據告訴人孫黃秋
    美指訴綦詳，復有道路交通事故現場圖、道路交通事故調查
    報告表（一）（二）、國立成功大學醫學院附設醫院診斷證
    明書、現場暨車損照片等在卷可稽。按「慢車應在劃設之慢
    車道上靠右順序行駛，在未劃設慢車道之道路，應靠右側路
    邊行駛」、「慢車在夜間行駛應開啟燈光」道路交通安全規
    則第124條第3項第1款、第128條分別定有明文，被告騎乘腳
    踏車自應注意遵守上揭規定，且依當時情形又無不能注意之
    情事，被告竟疏於注意及此，致與告訴人騎乘之機車發生碰
    撞，造成告訴人受有前揭傷害，被告顯有過失，且本件交通
    事故，經送臺南市車輛行車事故鑑定會鑑定結果，亦同此意
    見，此有該會函文及鑑定意見書（110年11月16日南市交鑑
    字第1101401829號、南鑑0000000案）在卷可參。再告訴人
    確因本件車禍而受傷，則被告之過失行為與告訴人之傷害結
    果間，自具有相當因果關係。被告所辯，顯係事後卸責之詞
    ，自不足採。本件事證明確，被告犯嫌堪予認定。
二、核被告所為，係犯刑法第284條前段之過失傷害罪嫌。被告
    於肇事後，於警員前往現場處理時，當場承認為肇事人，有
    臺南市政府警察局歸仁分局交通分隊道路交通事故肇事人自
    首情形紀錄表1紙附卷可稽，合於刑法自首之要件，請依刑
    法第62條規定得減輕其刑。
三、依刑事訴訟法第451條第1項聲請逕以簡易判決處刑。
　　此  　致
臺灣臺南地方法院
中　　華　　民　　國　 111　　年　　1　　 月　   3　　日
　　　　　　　　　　　　　　　檢察官  蘇榮照
本件證明與原本無異
中　　華　　民　　國　 111　　年　　1 　　月　　14　　日
                              書記官  鍾明智
所犯法條：中華民國刑法第284條
因過失傷害人者，處 1 年以下有期徒刑、拘役或 10 萬元以下
罰金；致重傷者，處 3 年以下有期徒刑、拘役或 30 萬元以下
罰金。

附記事項：本件係依刑事訴訟法簡易程序辦理，法院簡易庭得不
傳喚被告、輔佐人、告訴人、告發人等出庭即以簡易判決處刑；
被告、被害人、告訴人等對告訴乃論案件如已達成民事和解而要
撤回告訴或對非告訴乃論案件認有受傳喚到庭陳述意見之必要時
，請即另以書狀向簡易法庭陳述或請求傳訊。